臺灣臺中地方法院民事裁定
                                     111年度勞執字第30號
聲  請  人  林亭嫻  
相  對  人  楊豐瑋即享食居食品行


上列當事人間勞資爭議調解事件，聲請人聲請准予強制執行，本
院裁定如下：
    主    文
民國111年7月5日社團法人台中市勞資關係協會勞資爭議調解紀
錄（案號：1368A0349）之調解結果所載：「資方同意給付新臺
幣32,000元。」之調解內容，准予強制執行。
聲請程序費用新臺幣500元由相對人負擔。
    理    由
一、聲請意旨略以：兩造間因相對人積欠工資等勞資爭議，於民
    國111年7月5日經臺中市政府轉介社團法人台中市勞資關係
    協會指派調解人為調解，調解成立內容為：「勞資雙方同意
    以新臺幣32,000元和解，資方同意於111年7月29日前將上開
    金額匯入勞方原領薪資帳戶(中國信託銀行中港分行，帳號
    ：000000000000，戶名：林亭嫻)，並請資方將匯款單據傳
    真(00-00000000)以利結案。」。惟相對人未依約履行調解
    成立內容所載之給付義務，爰依法聲請裁定准予強制執行等
    語。
二、按勞資爭議經調解成立或仲裁者，依其內容當事人一方負私
    法上給付之義務，而不履行其義務時，他方當事人得向該管
    法院聲請裁定強制執行並暫免繳裁判費；於聲請強制執行時
    ，並暫免繳執行費，勞資爭議處理法第59條第1 項定有明文
    。又直轄市或縣（市）主管機關受理調解之申請，應依申請
    人之請求，以下列方式之一進行調解：一、指派調解人。二
    、組成勞資爭議調解委員會；直轄市或縣（市）主管機關依
    職權交付調解者，得依前項方式之一進行調解；第1 項第1
    款之調解，直轄市、縣（市）主管機關得委託民間團體指派
    調解人進行調解，同法第11條第1 項、第2 項、第3 項亦有
    明定。
三、經查，聲請人主張上情，有聲請人提出之勞資爭議調解紀錄
    (案號:1368A0349)影本1份附卷可稽，足認相對人對聲請人
    負有上開調解結果所載之給付義務。而相對人於111年7月29
    日屆期未履行調解結果所載給付義務，業據聲請人提出中國
    信託銀行，帳號:000000000000之活期存款存摺明細在卷，
    是聲請人以相對人未依調解內容履行其義務，據以聲請裁定
    強制執行，經核與首揭規定並無不合，應予准許，爰裁定如
    主文第一項所示。
四、依勞資爭議處理法第59條第1項，非訟事件法第13條、第21
    條第2項、第24條第1項，民事訴訟法第95條、第78條，裁定
    如主文。
中　　華　　民　　國　　111 　年　　8 　　月　　24　　日
                  勞動法庭    法  官  莊毓宸
正本係照原本作成。
如不服本裁定應於送達後10日內向本院提出抗告狀，並繳納抗告
費新臺幣1,000元。
中　　華　　民　　國　　111 　年　　8 　　月　　24　　日
                              書記官  劉欣怡